# 小股东减资但无需支付对价的处理

提问人：sunyulu 时间：2016-08-06 14:32:28
公司注册资本 1000 万元，且股东均已经实际缴纳出资，其中小股东甲持有公司5%的股权。本期股东会通过决议，小股东甲退出股东会，不再公司持有股权，并且公司也无需向其支付减资款，请问该种情况下，公司应如何处理？是否应将其视为股东捐赠，按照《企业会计准则解释第 5 号》中的规定，“企业接受非控股股东（或非控股股东的子公司）直接或间接代为偿债、债务豁免或捐赠，经济实质表明属于非控股股东对企业的资本性投入，应当将相关利得计入所有者权益（资本公积）”，将小股东的这部分无需支付的减资款计入资本公积？但是该交易事项完成后，小股东就不再是公司的股东，是否对上述事项的认定存在影响？谢谢指导！

回答人：chenyiwei
被减资公司应将所减少的原属于小股东的实收资本转入“资本公积——资本溢价”。虽然减资后小股东不再是公司的股东，但减资是基于股东身份作出的行为，因此同样适用权益性交易的相关会计处理规定。